【裁判字號】    89,交聲,358
【裁判日期】    890911
【裁判案由】    交管條例聲異
【裁判全文】
臺灣板橋地方法院交通事件裁定                    八十九年度交聲字第三五八號
    原處分機關  交通部公路局臺北區監理所
    異  議  人
    即受處分人  甲○○
右列受處分人因違反道路交通管理處罰條例案件，對於交通部公路局臺北區監理所於
八十九年七月二十八日所為北監六字裁第四○－Ｄ九Ａ一○一一○五號裁決處分（原
舉發案號：桃園縣警察局桃警局交字第Ｄ九Ａ一○一一○五號）聲明異議，本院裁定
如左：
    主      文
原處分撤銷。
甲○○在禁止臨時停車處所停車，處罰鍰新臺幣壹仟貳佰元；又汽車駕駛人，駕駛汽
車在禁止臨時停車處所停車，經交通勤務警察制止時，拒絕停車接受稽查而逃逸，記
違規點數壹點。
    理      由
一、聲明異議意旨略以：異議人即受處分人甲○○於民國（下同）八十九年五月二十
    八日駕駛車牌號碼Ｕ四－二四九號營業小客車，行經桃園市○○路之「遠東百貨
    公司」前，因當時堵車，速度不快，警員卻躲在柱子後突拉後車門，伊一時甚怕
    ，警員並說伊紅線停車欲開單舉發，惟伊實無停車，嗣警員並要伊開走，伊即聽
    從駛離，為此聲明異議，請求撤銷原處分云云。
二、按汽車駕駛人停車時，在禁止臨時停車處所停車者，處新台幣六百元以上一千二
    百元以下罰鍰；又臨時停車係指車輛因上、下人、客，裝卸物品，其引擎未熄火
    ，停止時間未滿三分鐘，保持立即行駛之狀態；而紅實線設於路側，用以禁止臨
    時停車；汽車違反道路交通管理事件，不服指揮稽查逃逸，當場不能攔截製單舉
    發者，得逕行舉發之；汽車駕駛人，駕駛汽車有違反本條例之行為，經交通勤務
    警察或依法令執行交通稽查任務人員制止時，不聽制止或拒絕停車接受稽查而逃
    逸者，除按各該條所規定之罰鍰處罰外，並依第六十三條規定記點，道路交通管
    理處罰條例第五十六條第一項第一款、第三條第九款、道路交通標誌標線號誌設
    置規則第一百四十九條第一項第一款第五目、違反道路交通管理事件統一裁罰標
    準及處理細則第二十三條第一項第四款前段、道路交通管理處罰條例第六十條第
    一項分別定有明文。再者，汽車駕駛人，違反左列各款所列條款之一者，除依原
    條款處罰鍰外，並予記點：一、違反第三十三條、第三十八條第一項、第四十條
    第一項、第四十五條、第四十七條第一款至第四款、第四十八條、第四十九條或
    第六十條第一項、第二項第一款至第三款者，各記違規點數一點，道路交通管理
    處罰條例第六十三條第一項第一款亦有明定。本件原舉發單位以異議人於八十九
    年五月二十八日十七時於桃園市○○路之紅線處臨時停車，且不服取締拒絕提出
    駕照行照即行逃逸而逕行舉發，嗣經原處分機關援引道路交通管理處罰條例第五
    十六條第一項第一款、第六十條第一項，而裁處罰鍰新臺幣一千二百元，有舉發
    違反道路交通管理事件通知單（桃園縣警察局桃警局交字第Ｄ九Ａ一○一一○五
    號）及違反道路交通管理事件裁決書（交通部公路局臺北區監理所北監六字裁第
    四○－Ｄ九Ａ一○一一○五號）附卷可稽；訊據異議人亦自承確曾於八十九年五
    月二十八日駕駛車牌號碼Ｕ四－二四九號營業小客車，行經桃園市○○路之「遠
    東百貨公司」前，而該路段路側劃有（橘）紅線，且伊未經當場填單給予「舉發
    違反道路交通管理事件通知單」即駛離等情，雖其尚執前詞置辯，惟查：證人即
    舉發本件違反道路交通管理事件之警員丙○○到庭結證稱：「（本件是否你舉發
    ？）是，因為當時我在整頓桃園市○○路遠東百貨前交通，那裡有畫紅線，禁止
    臨時停車，異議人的車子停著，所以我走到後行李廂敲他的車，異議人回頭看，
    我又走前面，要他拿出證件，他不理會，要把車開走，我就擋到他的車前，向他
    說明他違規，若他不出示證件，我仍然會開紅單逕行舉發，異議人還是把車開走
    ，我就依車號查明逕行舉發。」、「（當時有在堵車嗎？）沒有。」等語，並繪
    製異議人臨時停車之狀況圖一紙附卷可稽，是異議人若非候客營業而欲返家，應
    不致行駛於百貨公司前之紅線與白實線間之路段，又證人與異議人並無讎隙，亦
    無故為誣指之理；至於異議人所稱當天搭其所駕駛之車至「桃園客運」下車之證
    人乙○○到庭證稱：「（全部過程都有看到嗎？）沒有，我看到時警察已經在取
    締他（異議人）了。」，是該證人乙○○所證尚不足以為異議人有利之認定。從
    而，異議人所辯無非係圖卸之詞，自無足採信，其違反道路交通管理處罰條例之
    行為洵堪認定。
三、原處分機關認定異議人在劃有紅線路段停車，且不聽制止或拒絕停車逃逸，依上
    所述，固屬有據，惟異議人應係「拒絕停車接受稽查而逃逸」，則於其違規事實
    ，自應明確記載異議人該違規態樣，又依道路交通管理處罰條例第六十條第一項
    之規定，復應依同條例第六十三條第一項第一款之規定記違規點數一點，原處分
    於違規事實欄已載明此事實，且援引道路交通管理處罰條例第六十條第一項，卻
    漏未為此項記點之裁處，於法亦有未合，是異議人本件異議固無理由，惟原處分
    既有上開可議之處，應由本院予以撤銷，另諭知裁罰如主文第二項所示。
三、據上論結，應依道路交通案件處理辦法第二十條前段，裁定如主文。
中      華      民      國    八十九      年     九     月    十一    日
                                      臺灣板橋地方法院交通法庭
                                          法  官  陳  鴻  清
右正本證明與原本無異
如不服本裁定應於送達後五日內向本院提出抗告狀
                                          書記官  林  蔚  然
中      華      民      國      八十九      年     九     月    二十    日


司法院資訊處製作；財團法人民間司法改革基金會備份。
